【裁判字號】    98,易,2705
【裁判日期】    990426
【裁判案由】    毒品危害防制條例
【裁判全文】
臺灣臺北地方法院刑事判決              98年度易字第2705號
公  訴  人  臺灣臺北地方法院檢察署檢察官
被      告  甲○○
上列被告因違反毒品危害防制條例案件，經檢察官提起公訴（98
年度毒偵字第2412號），因被告於準備程序中先就被訴事實為有
罪之陳述，經本院裁定適用簡式審判程序，茲判決如下：
    主  文
甲○○施用第二級毒品，處有期徒刑陸月，如易科罰金，以新臺
幣壹仟元折算壹日。扣案之第二級毒品甲基安非他命壹包（驗前
淨重零點貳捌壹公克、驗後淨重零點貳捌零陸公克）沒收銷燬之
，包裝上開甲基安非他命之外包裝袋壹只沒收之。
    事  實
一、甲○○前因施用毒品案件，先後經臺灣士林地方法院以87年
    度毒聲字第1083號裁定、88年度毒聲字第2109號裁定及本院
    以94年度毒聲字第648 號裁定送觀察、勒戒，因認無繼續施
    用毒品之傾向，分別經臺灣士林地方法院檢察署檢察官以87
    年度偵字第8883號、88年度毒偵緝字第106 號及臺灣臺北地
    方法院檢察署檢察官以94年度毒偵字第2449號為不起訴處分
    ，並於94年11月29日觀察、勒戒執行完畢釋放出所；詎仍未
    戒除毒癮，又於97年11月間因2次施用第二級毒品案件，分
    經臺灣士林地方法院以98年度審簡字第95號、本院以98年度
    易字第942號各判處有期徒刑4月，均告確定。
二、詎甲○○仍不知悔悟，於98年8月9日至10日間某時許，基於
    施用第二級毒品之犯意，在停放臺北縣某堤防旁友人車內，
    以玻璃球燒烤吸食方式，施用第二級毒品甲基安非他命1次
    。嗣警方於同月11日18時45分許，在臺北市中山區○○○路
    與錦州街口，查獲甲○○持有第二級毒品甲基安非他命1包
    （驗前淨重0.281公克、驗餘淨重0.2806公克），並採集其
    尿液送驗呈甲基安非他命陽性反應，始悉上情。
三、案經臺北市政府警察局中山分局移送臺灣臺北地方法院檢察
    署檢察官偵查起訴。
    理  由
一、本件被告甲○○所犯施用第二級毒品罪，係死刑、無期徒刑
    、最輕本刑為3年以上有期徒刑以外之罪，亦非高等法院管
    轄之第一審案件，於本院準備程序進行中，被告先就被訴事
    實為有罪之陳述，經告知被告簡式審判程序之旨，並聽取公
    訴人及被告之意見後，本院裁定進行簡式審判程序，是本件
    之證據調查，依刑事訴訟法第273條之2規定，不受同法第
    159條第1項、第161條之2、第161條之3、第163條之1及第
    164條至第170條規定之限制，合先敘明。
二、上揭犯罪事實，業據被告於本院審理中坦承不諱，而被告遭
    查獲時所採得之尿液經送請台灣尖端先進生技醫藥股份有限
    公司以GC/MS 氣相層析質譜儀法確認檢驗後，確呈甲基安非
    他命類陽性反應，此有該公司於98年8 月21日出具之濫用藥
    物檢驗報告1 紙在卷可稽。另扣案之毒品1 包（驗前淨重0.
    281 公克、驗餘淨重0.2806公克），經送請鑑定結果，確為
    第二級毒品甲基安非他命無訛，此有交通部民用航空局航空
    醫務中心98年8 月25日航藥鑑字第0984285 號毒品鑑定書1
    紙在卷可憑，足見被告任意性自白與事實相符，應可採為論
    罪科刑之依據。又查被告於前次觀察、勒戒執行完畢後5 年
    內，再犯本案施用毒品之犯行，已如事實欄所述，此有臺灣
    高等法院被告前案紀錄表附卷可佐。是以，本件檢察官依法
    起訴，應認事證明確，被告犯行洵堪認定，應予依法論科。
三、按甲基安非他命為毒品危害防制條例第2條第2項第2款明定
    之第二級毒品，不得持有及施用。核被告所為，係犯毒品危
    害防制條例第10條第2項之施用第二級毒品罪。被告施用第
    二級毒品前後，持有第二級毒品之低度行為應為施用之高度
    行為所吸收，不另論罪。爰審酌被告經觀察、勒戒執行完畢
    釋放後，仍無法戒除惡習，此次再度施用第二級毒品，其抗
    拒毒品之意志力薄弱，惟斟酌被告施用毒品僅戕害其個人身
    體、健康，且犯罪後尚能坦承犯行，態度良好等一切情狀，
    量處如主文所示之刑，並諭知易科罰金折算標準。另扣案之
    第二級毒品甲基安非他命（驗前淨重0.281 公克、驗餘淨重
    0.2806公克），為查獲之第二級毒品，業據被告供承在卷，
    爰依毒品危害防制條例第18條第1項前段沒收銷燬之，另取
    樣送驗部分毒品，因鑑驗後已滅失，不另行沒收銷燬之。至
    包裝上開甲基安非他命之空包裝袋1只，有防止毒品裸露、
    逸出及潮濕之功用，並便於攜帶使用，且為被告所有，供犯
    本案施用第二級毒品罪所用之物，業據被告供承在卷，爰併
    依刑法第38條第1項第2款宣告沒收之。
據上論斷，依刑事訴訟法第273條之1第1項、299條第1項前段，
毒品危害防制條例第10條第2項、第18條第1項前段，刑法第11條
前段、第41條第1 項前段、第38條第1 項第2 款，判決如主文。
本案經檢察官郭力菁到庭執行職務。
中    華    民    國    99    年     4    月    26    日
                      刑事第十三庭  法  官  林瑋桓
以上正本證明與原本無異。
如不服本判決應於收受送達後10日內向本院提出上訴書狀，並應
敘述具體理由；其未敘述上訴理由者，應於上訴期間屆滿後20日
內向本院補提理由書（均須按他造當事人之人數附繕）「切勿逕
送上級法院」。
                                    書記官  鄭伊芸
中    華    民    國    99    年     4    月    26    日
附錄本件判決論罪科刑法條：
毒品危害防制條例第10條
施用第一級毒品者，處 6 月以上 5 年以下有期徒刑。
施用第二級毒品者，處 3 年以下有期徒刑。

司法院資訊處製作；財團法人民間司法改革基金會備份。
